【裁判字號】    96,交聲,2013
【裁判日期】    970229
【裁判案由】    交管條例聲異
【裁判全文】
臺灣板橋地方法院交通事件裁定        96年度交聲字第2013號
原處分機關  交通部公路總局臺北區監理所
異  議  人
即受處分人  甲○○
上列異議人因違反道路交通管理處罰條例案件，對於交通部公路
總局臺北區監理所於民國96年12月5 日以北監自裁字裁40-C0000
0000號違反道路交通管理事件裁決書所為之處分，聲明異議，本
院裁定如下：
    主  文
異議駁回。
    理  由
一、異議意旨略以：異議人甲○○於民國96年9 月7 日上午10時
    18分許，將車牌號碼T2-0877 號自用一般小貨車，停放於臺
    北縣新店市○○路543 號旁人行道上，經臺北縣政府警察局
    新店交通分隊以違反道路交通管理處罰條例第56條第1 項第
    1 款規定舉發異議人違規，惟異議人主張其車輛所停放之地
    點，係依上址大廈管理規定為之，而貨送至一半出來，貨車
    卻被新店分局交通分隊拖走，爰為此聲明異議云云。
二、按道路指公路、街道、巷衖、廣場、騎樓、走廊或其他供公
    眾通行之地方；人行道指為專供行人通行之騎樓、走廊，及
    劃設供行人行走之地面道路，與人行天橋及人行地下道，道
    路交通管理處罰條例第3 條第1 、3 款定有明文。復按禁止
    臨時停車線為紅色實線，用以指示禁止臨時停車路段，以劃
    設於道路緣石正面或頂面為原則，無緣石之道路得標繪於路
    面上，距路面邊緣以30公分為度，人行道不得臨時停車，禁
    止臨時停車處所不得停車，道路交通標誌標線號誌設置規則
    第169 條第1 項、第2 項及道路交通安全規則第112 條第1
    項第1 款、第112 條第1 項第1 款分別定有明文。再者，汽
    車駕駛人在禁止臨時停車處所停車者，處新臺幣（下同）六
    百元以上一千二百元以下罰鍰，道路交通管理處罰條例第56
    條第1 項第1 款亦規定甚明。
三、經查：
  (一)本件異議人即受處分人甲○○於民國96年9 月7 日上午10時
    18分許，將車牌號碼T2-0877 號自用小客車，停放於臺北縣
    新店市○○路543 號旁繪有禁止臨時停車紅實線之人行道上
    ，因「在禁止臨時停車處所停車（人行道）」違規，經臺北
    縣政府警察局新店交通分隊執勤人員拍照採證後，填製臺北
    縣政府警察局北縣警交字第C00000000 號舉發違反道路交通
    管理事件通知單（下稱舉發通知單）逕行舉發，嗣異議人不
    服舉發，向原處分機關提出申訴，經原舉發單位函覆調查結
    果，認異議人確於人行道範圍內違規停車，舉發違規並無不
    當，原處分機關遂於96年12月3 日以北監自裁字裁40-C0000
    0000號違反道路交通管理事件裁決書（下稱裁決書），依道
    路交通管理處罰條例第56條第1 項第1 款及違反道路交通管
    理事件統一裁罰基準表之規定，裁處異議人罰鍰新臺幣900
    元，異議人於收受裁決書後提起異議等情，有上開舉發通知
    單、上開裁決書、臺北縣政府警察局新店分局96年10月23日
    北縣警店交裁字第0960053468號書函各1 份及聲明異議狀2
    份，附卷可稽。
  (二)按禁止臨時停車紅實線之設置，係為考量路段實際條件及行
    車安全確不適停車所繪設，目的在禁止所有車輛於繪設該類
    標線路段上之任何停車行為，故其禁止停車之效力係擴及標
    線之左右兩側至路權範圍為止，禁停路段並無內外左右之分
    。本件異議人甲○○既不爭執於上揭時地停車之事實，該處
    已繪設有紅色實線之禁止臨時停車標線，且復為人行道，自
    屬不得停車之處所，不因該址公寓大廈管理私法規定或指示
    ，而得變更，是異議人上開所辯，顯不可採。
四、綜上所述，本件異議人於上揭禁止臨時停車處所停車之違規
    事實，堪予認定。原處分機關援引道路交通管理處罰條例第
    56條第1 項第1 款及違反道路交通事件統一裁罰基準表，裁
    處異議人罰鍰新臺幣900 元，核無不合，本件異議為無理由
    ，應予駁回。
據上論斷，應依道路交通管理處罰條例第87條第2 項，道路交通
案件處理辦法第19條，裁定如主文。
中    華    民    國    97    年    2     月     29   日
                  交通法庭    法  官  陳財旺
以上正本證明與原本無異
如不服本裁定應於送達後5日內敘明抗告理由向本院提出抗告狀
                              書記官  周百川
中    華    民    國    97    年    2     月     29   日


司法院資訊處製作；財團法人民間司法改革基金會備份。
